【裁判字號】    89,交抗,885
【裁判日期】    891130
【裁判案由】    聲明異議
【裁判全文】
臺灣高等法院臺中分院刑事裁定                    八十九年度交抗字第八八五號
    抗  告  人
    即受處分人  甲○○
右抗告人因違反道路交通管理處罰條例案件，不服臺灣苗栗地方法院中華民國八十九
年十月十三日裁定（八十九年度交聲字第三三號），提起抗告，本院裁定如左：
      主  文
抗告駁回。
      理  由
一、原審裁定意旨略以：甲○○（下稱抗告人）先於八十九年一月四日下午三時十五
    分許（原裁定誤載為八十九年一月二十日下午二時三十六分），駕駛車號Ｔ八－
    三六二三號自用小客車，因車牌未懸掛於適當位置，而經警予以吊扣號牌取締，
    抗告人因不服而申訴中，嗣於八十九年二月十七日下午五時四十五分許，駕駛前
    揭仍未懸掛車牌於適當位置之自用小客車，欲將之駛離台北縣汐止市○○○○路
    一段路旁，又遭取締等情，業據抗告人陳明屬實，並有申訴書及內政部警政署公
    路警察局舉發違反道路交通管理事件通知單各一紙附卷可稽。惟經警取締駕駛人
    違反道路交通管理事件，而當場代管物件者，如經暫行保管車輛牌照時，應於通
    知單之代保管物件欄，明確記載該代保管物件，並限當日駛回；又聲明異議，無
    停止執行之效力；於違反道路交通管理事件統一裁罰標準及處理細則第十五條第
    二項後段及道路交通案件處理辦法第十五條分別定有明文。查本件抗告人未於第
    一次因號牌未懸掛於適當位置而遭取締並吊扣號牌時，即於當日將車輛駛回，並
    於適當位置停放，即有可歸責處，又抗告人雖就上開取締事件聲明異議，唯聲明
    異議不停止執行，已如前述，是號牌既尚未發回，抗告人即不應再駕駛前開未懸
    掛車牌之自小客車，而抗告人明知前揭自小客車未懸掛車牌，又將之駕駛，因認
    本件抗告人具有可歸責之事由，原處分機關依前開規定依予以裁處，核無不當。
    本件異議為無理由，應予駁回等情。
二、抗告意旨略以：八十九年二月十七日下午五時四十五分，抗告人於台北縣汐止市
    ○○○○路一段路旁並非將車子駛離，而係請人拖離，抗告人僅坐在車上，途中
    因拖繩斷裂，才遭員警開處罰單，抗告人並未開車云云。
三、按抗告人雖辯稱，係請他人拖離並無開車情事，惟查其於原審亦自承「伊先用繩
    索拖行車號Ｔ八－三六二三號自用小客車，不料繩索斷裂，車子剛好可以發動，
    伊只好將車順便開向路口。」等語（見原審卷第二十頁背面），足見其於員警舉
    發違規所指之時地，確有駕駛上開未懸掛車牌之自小客車之情事。原審裁定駁回
    抗告人之異議，核無不當，抗告人仍執前詞指摘原審裁定不當，並無理由，應予
    駁回。
四、據上論結，應依道路交通案件處理辦法第二十六條，刑事訴訟法第四百十二條，
    裁定如主文。
中      華      民      國    八十九     年     十一    月      三十    日
                                  臺灣高等法院臺中分院刑事第九庭
                                        審判長法  官  胡  森  田
                                              法  官  趙  春  碧
                                              法  官  康  應  龍
右正本證明與原本無異。
不得再抗告。
                                              書記官  陳  明  珠
中      華      民      國    八十九     年     十二    月      四      日
          Ｃ


司法院資訊處製作；財團法人民間司法改革基金會備份。
